# 今年外汇年检单位自行申报的纸质材料送哪里啊?

提问人：swp515 时间：2011-06-14 11:05:06
有点糊涂了,上课的笔记也不知道放哪里去了,所以不好意思,只能请上海知道的朋友帮个忙了.多谢了

回答人：chenyiwei
建议打外管局资本项目处投资科的咨询热线电话（ 58845470 ）问一下。印象中最新又有了调整，即使是企业自行通过直投系统上报年检材料的，也无需再通过事务所报送纸质资料。